臺灣嘉義地方法院刑事裁定
111年度聲字第634號
聲  請  人  臺灣嘉義地方檢察署檢察官
受  刑  人  王上仁



上列聲請人因受刑人數罪併罰有二裁判以上，聲請定其應執行之
刑（109年度執字第3389號），本院裁定如下：
    主  文
王上仁犯如附表所示各罪所處之刑，應執行有期徒刑肆年。
    理  由
一、聲請意旨略以：受刑人王上仁因犯如附表所示之罪，先後經
    判決確定如附表所示之刑，應依刑法第53條及第51條第5款
    定其應執行之刑，爰依刑事訴訟法第477條第1項之規定聲請
    裁定等語。
二、裁判確定前犯數罪者，併合處罰之，但有下列情形之一者，
    不在此限：一、得易科罰金之罪與不得易科罰金之罪；二、
    得易科罰金之罪與不得易服社會勞動之罪；三、得易服社會
    勞動之罪與不得易科罰金之罪；四、得易服社會勞動之罪與
    不得易服社會勞動之罪；前項但書情形，受刑人請求檢察官
    聲請定應執行刑者，依刑法第51條規定定之；又數罪併罰有
    二裁判以上者，依刑法第51條之規定，定其應執行之刑；而
    數罪併罰，分別宣告其罪之刑，宣告多數有期徒刑者，於各
    刑中之最長期以上，各刑合併之刑期以下，定其刑期，但不
    得逾30年，刑法第50條、第53條、第51條第5款分別定有明
    文。再民國103年6月4日修正刑事訴訟法第370條第2項、第3
    項，已針對第二審上訴案件之定應執行刑，明定有不利益變
    更禁止原則之適用。而分屬不同案件之數罪併罰有應更定執
    行刑之情形，在法理上亦應同受此原則之拘束。亦即基於有
    利被告之不利益變更禁止原則，分屬不同案件之數罪併罰定
    執行刑，上開更定之應執行刑，不應比前定之應執行刑加計
    其他裁判所處刑期後為重，否則即與法律秩序理念及法律目
    的之內部界限有違，難認適法。
三、受刑人犯如附表所示各罪，經臺灣臺南地方法院及本院先後
    判處如附表所示之刑，均經確定在案，有各該判決書及臺灣
    高等法院被告前案紀錄表在卷可稽。其中受刑人所犯如附表
    編號1所示之罪係得易服社會勞動之刑，而如附表編號2至4
    所示各罪均係不得易科罰金之刑，屬刑法第50條第1項但書
    第3款所示不得併合處罰之情形。本件檢察官依受刑人之請
    求向本院聲請定其應執行之刑，有臺灣嘉義地方檢察署定刑
    聲請書1份附卷足憑，經本院審核結果，認檢察官之聲請為
    正當，應予准許。爰審酌受刑人所犯如附表所示各罪之犯罪
    態樣、整體行為責任與刑罰目的、犯罪之時間間隔、侵犯法
    益之綜合效果、各罪依其犯罪情節所量定之刑，並考量定應
    執行刑時，所生刑罰邊際效應遞減及合併刑罰痛苦程度遞增
    等情狀，復審酌如附表編號2至4所示各罪曾經本院以108年
    度訴字714號判決定應執行有期徒刑3年10月確定，是以，本
    院定應執行刑，除不得逾越前述法律之外部性界限，即不得
    重於附表所示各罪之總和；亦應受內部性界限之拘束，即不
    重於上開所定之執行刑加計附表編號1所處刑期之總和（即
    有期徒刑4年2月），爰定其應執行之刑如主文所示。
四、最高法院刑事大法庭110年度台抗大字第489號裁定意旨雖有
    述及「定應執行刑，不僅攸關國家刑罰權之行使，於受刑人
    之權益亦有重大影響，除顯無必要或有急迫情形外，法院於
    裁定前，允宜予受刑人以言詞、書面或其他適當方式陳述意
    見之機會，程序保障更加周全」等語，惟本件檢察官聲請定
    應執行刑之宣告刑如附表編號1至4所示各罪，其中附表編號
    2至4所示各罪曾經本院以108年度訴字714號判決定應執行有
    期徒刑3年10月確定，加計附表編號1所示之罪，本件可資減
    讓之刑期幅度有限，本院於裁量時，已衡量上開情節為適當
    之酌定，故顯無必要再命受刑人以言詞、書面或其他適當方
    式陳述意見，尚與最高法院刑事大法庭前揭裁定意旨無違，
    附此敘明。
五、依刑事訴訟法第477條第1項，刑法第50條、第53條、第51條
    第5款，裁定如主文。
中　　華　　民　　國　　111 　年　　8 　　月　　9 　　日
                  刑事第七庭    法  官  胡文傑
以上正本證明與原本無異。
如不服本裁定，應於送達後5日內，向本院提出抗告狀。
中　　華　　民　　國　　111 　年　　8 　　月　　9 　　日
                                書記官　蘇姵容
附表：受刑人王上仁定應執行刑案件一覽表                 
編　　　　　號  1 2 3 罪　　　　　名  轉讓禁藥罪 販賣第二級毒品罪 轉讓禁藥罪 宣　　告　　刑  有期徒刑4月 共5罪，各處有期徒刑3年 共5罪，各處有期徒刑7月 犯　罪　日　期  108年2月14日 (1)107年9月8日 (2)107年10月23日 (3)107年12月5日 (4)108年1月3日 (5)108年2月19日 105年某日起至107年間某日止 偵查(自訴)機關 年　度　案　號  臺南地檢108年度營偵字第1015號 嘉義地檢108年度偵字第1982、1983號 (聲請書漏載1983號) 嘉義地檢108年度偵字第1982、1983號 (聲請書漏載1983號) 最　後 事實審 法　院 臺南地院 嘉義地院 嘉義地院  案　號 108年度訴字第976號 108年度訴字第714號 108年度訴字第714號  判決 日期 108年10月22日 109年8月13日 109年8月13日 確　定 判　決 法　院 臺南地院 嘉義地院 嘉義地院  案　號 108年度訴字第976號 108年度訴字第714號 108年度訴字第714號  判決確定日期 108年12月3日 109年9月14日 109年9月14日  備註   1.得易服社會勞動。 2.原併予宣告緩刑3年，經同院於109年11月4日以109年度撤緩字第205號裁定撤銷緩刑確定。 編號2至4經本院以108年度訴字714號判決定應執行有期徒刑3年10月確定。   

編　　　　　號  4 以下空白  罪　　　　　名  轉讓禁藥罪   宣　　告　　刑  有期徒刑7月   犯　罪　日　期  108年1月9日   偵查(自訴)機關 年　度　案　號  嘉義地檢108年度偵字第1982、1983號 (聲請書漏載1983號)   最　後 事實審 法　院 嘉義地院    案　號 108年度訴字第714號    判決 日期 109年8月13日   確　定 判　決 法院 嘉義地院    案　號 108年度訴字第714號    判決確定日期 109年9月14日    備註